【裁判字號】    89,易,2919
【裁判日期】    900327
【裁判案由】    侵占
【裁判全文】
臺灣桃園地方法院刑事判決                        八十九年度易字第二九一九號
    公  訴  人  臺灣桃園地方法院檢察署檢察官
    被      告  丁○○
右列被告因侵占案件，經檢察官提起公訴（八十九年度偵字第一四九四三號），本院
判決如左：
    主  文
丁○○連續意圖為自己不法之所有，而侵占自己持有他人之物，處拘役陸拾伍日，如
易科罰金，以參佰元折算壹日。
    事  實
一、丁○○，於民國八十九年七月中旬，因自己及朋友需用行動電話，在桃園縣桃園
    市○○路統領百貨公司九樓處，分別向乙○○借得NOKIA6150型藍色行動電一支
    ，向丙○○借得NOKIA5130型紫藍色行動電話一支，約定翌日即歸還，詎丁○○
    之朋友依約定於翌日將所借之手機，還予丁○○，丁○○竟意圖為自己不法之所
    有，未將該二支借得之手機，歸還乙○○等人，而將之侵占入己，並於借得後一
    星期，將該二支手機，以每支五百元之代價，同時售予不詳姓名年籍之人，得款
    供己用磬。繼於八十九年八月三十日晚間八時許，在桃園縣桃園市○○路全國電
    子專賣站前，再以需用電話為由，向甲○○借得NOKIA 8210型紅色行動電話一支
    ，亦約定第二天即歸還，詎期限屆至，丁○○又基於同上之概括犯意，將該支手
    機侵占入己。
二、案經桃園縣警察局桃園分局報告台灣桃園地方法院檢察署檢察官偵查起訴。
    理  由
一、訊據被告丁○○，坦承有於前開時地，向告訴人乙○○、丙○○、甲○○等三人
    借手機，並將告訴人乙○○、丙○○二人所出借之手機，侵占入己，售予他人，
    得款供己用磬等情，惟辯稱：向甲○○所借之手機遺失，並未侵占入己云云。經
    查右揭犯罪事實，業據告訴人乙○○、丙○○、甲○○等三人指述綦詳，復有和
    解書三紙在卷可稽，且被告自承其替朋友向甲○○所借之手機，其朋友在翌日即
    已歸還，但被告並未在其朋友歸還手機時，將手機返還告訴人甲○○，反而將該
    支手機帶回家中置放，經告訴人催討，仍不返還，復無法說明該手機之下落，是
    其辯稱該支手機遺失，未侵占入己，為卸責之詞，不足採信，被告犯行堪以認定
    ，應依法論科。
二、核被告所為係犯刑法第三百三十五條第一項侵占罪。被告先後多次犯行，時間緊
    接，觸犯構成要件相同之罪名，顯係基於概括之犯意為之，為連續犯，應依刑法
    第五十六條規定，加重其刑。查被告行為後，刑法第四十一條將原「犯最重本刑
    為三年以下有期徒刑以下之刑之罪，而受六月以下有期徒刑或拘役之宣告，因身
    體、教育、職業或家庭之關係，執行顯有困難者，得以一元以上三元以下折算一
    日，易科罰金」之規定，於九十年一月四日修正為刑法第四十一條第一項前段，
    修正後之新規定為「犯最重本刑為五年以下有期徒刑以下之刑之罪，而受六月以
    下有期徒刑或拘役之宣告，因身體、教育、職業、家庭之關係或其他正當事由，
    執行顯有困難者，得以一元以上三元以下折算一日，易科罰金」，上開修正後之
    新規定已於九十年一月十日經總統公布，而於同年一月十二日生效施行，是被告
    行為後法律已有變更，經比較新舊法之結果，以修正後之新規定對被告較為有利
    ，應依刑法第二條第一項前段之規定，適用裁判時即修正後之刑法第四十一條第
    一項前段之規定，併予敘明。爰審酌被告年紀尚輕，思慮不周，於犯罪後，復與
    告訴人達成和解，及犯罪之動機、目的、手段等其他一切情狀，量處如主文所示
    之刑，並諭知易罰金之折算標準。
據上論斷，依刑事訴訟法第二百九十九條第一項，刑法第五十六條、第三百三十五條
第一項、第二條第一項前段、修正後第四十一條第一項前段，罰金罰鍰提高標準條例
第一條前段、第二條判決如主文。
本案經檢察官吳廣莉到庭執行職務
中      華      民      國    九十    年      三      月      二十七    日
                                台灣桃園地方法院刑事第二庭
                                    審判艮法  官  王  兆  飛
                                          法  官  張  淑  芬
                                          法  官  李  桂  英
右正本證明與原本無異。
如不服本判決，應於判決送達後十日內向本院提出上訴狀( 應附繕本 )，上訴於
臺灣高等法院。
                                          書記官  梁  麗  雲
中      華      民      國    九十   年      三      月      二十七    日
附錄本案論罪科刑法條全文：
刑法第三百三十五條第一項
意圖為自己或第三人不法之所有，而侵占自己持有他人之物者，處五年以下有期徒刑
、拘役或科或併科一千元以下罰金。


司法院資訊處製作；財團法人民間司法改革基金會備份。
